【裁判字號】    92,易,107
【裁判日期】    920331
【裁判案由】    竊盜
【裁判全文】
臺灣新竹地方法院刑事判決                          九十二年度易字第一０七號
    公  訴  人  臺灣新竹地方法院檢察署檢察官
    被      告  乙○○
右列被告因竊盜案件，經檢察官提起公訴（九十二年度偵字第二九七號），本院判決
如左：
    主  文
乙○○竊盜，累犯，處拘役壹拾日。如易科罰金，以佰元折算壹日。
    事  實
一、乙○○曾因竊盜案件，經本院於民國八十九年十二月一日以八十九年度易字第一
    二八二號判決有期徒刑四月，於九十年三月二日撤回上訴確定，於九十一年九月
    八日執行完畢。意圖為自己不法之所有，於九十二年一月七日下午二時三十二分
    許，騎乘無車牌之黑色機車一輛，至德謙企業股份有限公司（下稱德謙公司）位
    於新竹縣湖口鄉○○村○○○路九二號尚在整地中之廠房土地，以徒手將大門推
    開後進入該處（侵入土地部分未據告訴），竊取廢鐵一批總重五十公斤（每公斤
    價值約新臺幣【下同】三元），欲變賣求現支應生活費用，得手後，因該處大門
    設有保全系統，經保全人員陳世錥發覺前往報警而當場查獲（廢鐵一批已由德謙
    公司人員領回）。
二、案經新竹縣警察局竹北分局報告臺灣新竹地方法院檢察署檢察官偵查起訴。
    理  由
一、訊據被告乙○○並不否認以手推開右址土地上大門而入內搬取廢鐵一批之事實，
    雖否然有何意圖為自己不法所有之竊盜犯意，辯稱伊認為該廢鐵是他人不要之物
    所以進去拿云云。經查：被告所拿取之廢鐵係德謙公司土地上所放置之物等情，
    經證人即德謙公司管理部門人員甲○○、陳世錥於偵查中證述屬實，並有現場照
    片及贓物認領保管單附卷足憑，雖證人即德謙公司管理部總務主任黃文任於本院
    審理到庭證稱廢鐵是公司不要的，然被告所拿取之廢鐵既係放置於德謙公司大門
    關閉之土地上，客觀上仍屬他人之物，而難認業遭拋棄所有權而屬廢棄物，是被
    告仍有不法所有之意圖，前揭辯解不足採信，本件事證明確，應依法論科。
二、核被告乙○○所為，係犯刑法第三百二十條第一項之竊盜罪。又被告曾因竊盜案
    件，經本院於八十九年十二月一日以八十九年度易字第一二八二號判決有期徒刑
    四月，於九十年三月二日撤回上訴確定，於九十一年九月八日執行完畢，有臺灣
    新竹地方法院檢察署刑案資料查註紀錄表、臺灣高等被告全國前案紀錄表各一份
    附卷可稽，其於五年以內再犯本件有期徒刑以上之罪，為累犯，應依刑法第四十
    七條之規定，論以累犯，並加重其刑。爰審酌被告素行不佳，欲竊取廢鐵變賣支
    應生活費用之犯罪動機，及所竊廢鐵價值不高，暨其坦承經過，否認犯意等一切
    情狀，量處如主文所示之刑，併諭知易科罰金之折算標準，以資懲儆。
三、據上論斷，應依刑事訴訟法第二百九十九條第一項前段，刑法第三百二十條第一
    項、第四十七條、第四十一條第一項，罰金罰鍰提高標準條例第一條前段、第二
    條，判決如主文。
本案經檢察官邱朝智到庭執行職務。
中      華      民      國    九十二    年      三      月    三十一    日
                              臺灣新竹地方法院刑事第二庭
                                      法    官  黃美盈
如不服本判決，應於判決送達後十日內向本院提出上訴狀（應附繕本），上訴於臺灣
高等法院。
右正本證明與原本無異。
                                      書 記 官  吳尚文
中      華      民      國    九十二    年      四    月      一      日
附錄法條：
中華民國刑法第三百二十條（普通竊盜罪、竊佔罪）
意圖為自己或第三人不法之所有，而竊取他人之動產者，為竊盜罪，處五年以下有期
徒刑、拘役或五百元以下罰金。
意圖為自己或第三人不法之利益，而竊佔他人之不動產者，依前項之規定處斷。
前二項之未遂犯罰之。


司法院資訊處製作；財團法人民間司法改革基金會備份。
